# 非同一控制企业合并评估基准日和购买日差异较大，如何处理

提问人：lymn 时间：2015-05-25 15:14:56
请教版主，目前公司以 1000 万收购B公司70%的股权， 2014 年 7 月 31 日作为评估基准日，账面价值1100w，评估价值1400w，评估增值300w。后 2015 年 3 月 1 日完成营业执照变更，作为购买日。在 2014 年 7 月 31 日-2015年 3 月 1 日期间，B公司对于账面的无形资产计提了全额减值1300w（因公司经营战略转移，原无形资产对于今后经营没有价值，所以i计提减值）。对于这样举得的变动，这样计提减值是否合理，我应该如何处理，

回答人：chenyiwei
建议从以下方面考虑： 1 、导致无形资产发生减值的因素（公司经营战略转移）在 2014 年 7 月 31 日（原评估基准日）是否已经存在，或者至少已经开始筹划？还是购买日后新出现的情况？经营战略转移的决策是新股东还是老股东作出的？建议结合上述问题分析原基准日评估值的合理性。 2 、虽然经营战略发生转移，但该无形资产在市场上能否转让给其他有需要的方面？对其全额计提减值准备是否合理？